【裁判字號】    97,訴,4398
【裁判日期】    971114
【裁判案由】    毒品危害防制條例
【裁判全文】
臺灣板橋地方法院刑事判決              97年度訴字第4398號
公  訴  人  臺灣板橋地方法院檢察署檢察官
被      告  甲○○
上列被告因毒品案件，經檢察官提起公訴（97年度毒偵字第5920
號），本院以簡式審判程序審理，判決如下：
    主  文
甲○○施用第一級毒品，累犯，處有期徒刑壹年拾月；附表編號
一、二之物，均沒收銷燬之。
    事實及理由
一、本件係依刑事訴訟法第273 條之1 第1 項規定，以簡式審判
    程序審理，合先敘明。
二、本件除就被告甲○○前因施用毒品案件，經臺灣士林地方法
    院以90年度毒聲字第955 號裁定送觀察、勒戒後，認有繼續
    施用毒品傾向，經同院以90年度毒聲字第1042號裁定施以強
    制戒治，91年1 月18日停止處分釋放（接續執行有期徒刑）
    ，於同年8 月14日執行完畢。又95年間因施用第1 級毒品案
    件，經臺灣高等法院以95年度上訴字第4141號判決判處有期
    徒刑1 年8 月，經最高法院以96年度臺上字第1881號判決駁
    回上訴確定，嗣經臺灣高等法院以96年度聲減字第157 號裁
    定減為有期徒刑10月，97年2 月23日期滿執行完畢（於本案
    構成累犯），以及被告施用毒品時間、地點為查獲日上午10
    時許，在其臺北縣新莊市○○街116 巷3 弄1 號4 樓住處廁
    所，將第1 級毒品海洛因、第2 級毒品甲基安非他命加以混
    和後以玻璃球燒烤施用應予補述外，其餘之犯罪事實、證據
    ，均引用如附件起訴書之記載。
三、核被告甲○○所為，係犯毒品危害防制條例第10條第1 項、
    第2 項之罪；而被告供稱係將2 類毒品混雜摻入後施用，而
    各該2 類毒品尚非不能混合施用，因之，被告所為，顯係一
    行為觸犯施用第1 、2 級毒品罪，為異種想像競合犯，應從
    一重之施用第1 級毒品罪論處，公訴意旨固認被告係分別施
    用第1 級、第2 級毒品，然被告於本院堅詞辯稱係同時施用
    2 種毒品，此舉並非全無可能，且與卷內事證難謂相悖，爰
    依被告辯解，認定被告係同時施用該2 類毒品。而檢察官起
    訴認係犯意個別，罪名殊異一節，然並無任何積極證據材料
    證明被告係分別施用各該毒品犯行，且公訴人對本件起訴法
    條亦表示以如被告所言為真，則為一行為觸犯2 罪名等語明
    確（見本院97年11月5 日準備程序筆錄），是起訴認係2 罪
    ，容或誤會；就本件而言，檢察官起訴認為係數罪，而法院
    審理結果認係科刑上一罪者，該一行為所犯之輕罪，已為從
    一重之行為所吸收，因於主文之宣示上，基於裁判上一罪之
    審判本旨，就該所犯之輕罪部分，應不另於主文為宣示，僅
    需於理由內記載明確即屬已足，附帶說明；而被告施用前持
    有毒品之行為，為施用之高度行為所吸收，不另論罪；爰審
    酌被告素行（詳參被告前案紀錄表，毒品犯行部分併參如上
    所述）、犯罪動機、目的、所生危害程度，暨犯罪後於偵查
    中矢口否認，迄於本院程序中因尿液檢驗結果明確呈現各該
    毒品之陽性反應已屬無從抵賴方予坦承之犯罪態度等一切情
    狀，酌情從一重之施用第1 級毒品罪量處如主文所示之刑，
    用茲警懲。扣案如附表編號一、二之物，分別為查獲之第1
    、2 級毒品，應分別依同上條例第18條第1 項規定，不問屬
    於犯人與否，均沒收銷燬之；至編號三之物件，核與本案論
    處罪刑無涉，於本案不生宣告沒收之問題，附帶說明。
據上論斷，應依刑事訴訟法第273 條之1 第1 項、第299 條第1
項前段、第310 條之2 、第454 條，毒品危害防制條例第10條第
1 項、第2 項、第18條第1 項，刑法第11條前段、第47條第1 項
、第55條，判決如主文。
本案經檢察官靳開聖到庭執行職務。
中    華    民    國    97    年    11    月    14    日
                        刑事第5 庭法  官  黎錦福
上列正本證明與原本無異。
如不服本判決，應於判決送達後10日內敘明上訴理由，向本院提
出上訴狀（應附繕本），上訴於臺灣高等法院。
                                  書記官  蔡麗春
中    華    民    國    97    年    11    月    14    日
附錄本案論罪科刑法條全文：
毒品危害防制條例第10條
施用第一級毒品者，處6 月以上5 年以下有期徒刑。
施用第二級毒品者，處3 年以下有期徒刑。
附表：
一、第1 級毒品海洛因4 包（毛重4.8 公克）。
二、第2 級毒品安非他命6 包（毛重18 .7 公克）。
三、第3級毒品Ｋ它命（毛重470 公克）。
.........................................................
附件：
臺灣板橋地方法院檢察署檢察官起訴書
                                    97年度毒偵字第5920號
    被  告  甲○○  男  46歲（民國○○年○月○日生）
                    住  臺北縣新莊市○○街116巷3弄1號4樓
                    國民身分證統一編號：Ｚ000000000號
上列被告因違反毒品危害防制條例案件，已經偵查終結，認應該
提起公訴，茲將犯罪事實及證據並所犯法條分敘如下：
            犯罪事實
一、甲○○曾因施用毒品案件，經臺灣士林地方法院檢察署檢察
    官以90年度毒偵字第1221號案件，執行強制戒治並提起公訴
    ，強制戒治部分已於民國91年8 月14日戒治期滿；起訴部分
    ，業經臺灣士林地方法院90年度訴字第520 號判決應執行有
    期徒刑1 年2 月確定，於95年2 月21日執行完畢。惟其仍未
    戒除毒癮，復基於施用第一級毒品海洛因、第二級毒品安非
    他命之犯意，於97年7 月8 日23時15分許為警查獲採尿前26
    小時及96小時內某時，在不詳處所，施用施用第一級毒品海
    洛因及第二級毒品甲基安非他命各1 次，嗣於97年7 月8 日
    23時15分許，在臺北縣樹林市○○路111 巷37號14樓林志明
    居處與顏玉珠、謝地比、徐龍生、吳淑娟、林志明、宋樹德
    及許正義等人一併為警查獲，現場共起出海洛因4 包（毛重
    4.8 公克）、安非他命6 包（毛重18.7公克）及Ｋ它命（毛
    重470 公克）等物。經警採尿送驗呈安非他命類及鴉片類陽
    性反應始查悉上情。
二、案經臺北縣政府警察局樹林分局報告偵辦。
        證據並所犯法條
一、證據清單：
    1.被告甲○○偵查中之供述。
    2.臺灣檢驗科技股份有限公司濫用藥物檢驗報告單。
    3.扣案如事實欄所示之物。
    4.本署刑案資料查註紀錄表、全國施用毒品案件紀錄表。
二、所犯法條
    核被告所為，係犯毒品危害防制條例第10條第1 項、第2 項
    之施用第一、二級毒品罪嫌。被告所犯上開施用第一、二級
    毒品罪嫌間，犯意各別，行為互殊，請予分論併罰。又被告
    有如犯罪事實所示之犯罪科刑業已執行完畢之前科，5 年以
    內故意再犯有期徒刑以上之罪，為累犯，請依刑法第47條第
    1 項規定加重其刑。扣案之物，請依法宣告沒收。
三、依刑事訴訟法第251 條第1 項提起公訴。
    此  致
臺灣板橋地方法院
中    華    民    國    97    年    9     月    8     日
                              檢察官  乙  ○  ○
本件正本證明與原本無異
中    華    民    國    97    年    9     月    15    日
                              書記官
附錄本案所犯法條全文
毒品危害防制條例第10條
施用第一級毒品者，處6 月以上5 年以下有期徒刑。
施用第二級毒品者，處3 年以下有期徒刑。


司法院資訊處製作；財團法人民間司法改革基金會備份。
